臺灣臺中地方法院民事裁定　九十三年度破字第一七號
　　聲　請　人　蔡孟汝即趨勢.
　　代　理　人　李清輝律師
右聲請人聲請宣告破產事件，本院裁定如左：
    主      文
聲請駁回。
聲請程序費用由聲請人負擔。
    理      由
一、本件聲請意旨略以：聲請人開設趨勢文化事業出版社，經營圖書出版事業，惟近
    日因遭逢經濟不景氣，虧損連連，雖努力調度資金，仍難勉力維持，故不得不停
    止對銀行應付利息之支付，目前聲請人之總財產粗估約為新台幣（下同）四百三
    十八萬五千八百五十元，總債務約為八百九十三萬二千八百零二元，債權人多數
    為銀行，貸款種類多為小額無擔保之債權，顯無法依和解程序處理，而聲請人亦
    已無力清償債務，爰依破產法第一條、第五十七條及第五十八條之規定，聲請宣
    告破產，俾早日清理債務，以確保債權人和債務人（即聲請人）共同之利益等語
    。
二、按債務人不能清償債務者，依破產法所規定和解或破產程序，清理其債務。債務
    人停止支付者，推定其為不能清償，破產法第一條定有明文。所謂停止支付，係
    指債務人對於債權人表示不能支付一般金錢債務意旨之行為而言，且不以對全部
    債權人停止支付為必要。查本件聲請人已表明其無能力清償卷存債權人清冊上所
    示各該債權，並提出支付命令、民事訴訟通知、催繳通知、存證信函及信用卡帳
    單附卷可憑，則聲請人主張其已停止支付，固非無據。惟按債務人之財產價值，
    是否足堪清償其債務，應以債權人聲請破產時，而非以其債務發生時為準，且不
    僅以不動產之有無及其價值為認定之依據，債務人是否尚有其他財產或信用能力
    ，自應併予調查審認。經查，依卷存聲請人所提出之財產狀況說明書及債權人、
    債務人清冊而觀，聲請人雖陳明其目前所負債務總額約八百九十三萬二千八百零
    二元（見聲請人九十三年六月八日陳報狀），而其資產價值估計約僅有四百三十
    八萬五千八百五十元，然聲請人係於六十五年十二月三日出生，有其提出之身分
    證影本在卷可憑，顯見聲請人僅年近二十八歲左右，甚為年輕，故而，縱使其所
    開設經營之趨勢文化事業出版社因受經濟不景氣影響，致營運不佳，而使該出版
    社及個人負有上開債務，然以聲請人之年齡、知識、學經歷及曾經營出版社之社
    會經驗等情形以觀，本院認聲請人將來再就職或轉業從事勞動之可能性及機會均
    相當高，其既仍有能力再從事勞動，則以目前行政院所核定之每月基本工資一萬
    五千八百四十元計算，算至勞動基準法所定勞工強制退休年齡六十歲止，聲請人
    尚有勞動年數約三十二年，依此核算結果，聲請人或最少仍可有六百零八萬元左
    右之勞動所得（計算方式：15840×12×32＝0000000，按：尚不加計勞工退休金
    ），由此可見，聲請人謂其財產價值並不足以清償前揭債務，實有可疑，揆諸上
    開規定及說明，自難遽爾認為已符合宣告破產之要件。從而，聲請人所為本件破
    產宣告之聲請，尚無理由，應予駁回。
三、依破產法第五條、民事訴訟法第九十五條、第七十八條裁定如主文。
中　　　華　　　民　　　國　　九十三　　年　　　十　　　月　　　八　　　日
                                    臺灣臺中地方法院民事第二庭
~B法　　　官　吳美蒼
右為正本係照原本作成
如對本裁定抗告須於裁定送達後十日內向本院提出抗告狀
中　　　華　　　民　　　國　　九十三　　年　　　十　　　月　　　八　　　日
~B法院書記官　黃舜民
